臺灣新北地方法院民事裁定
111年度補字第1969號
原      告  青城桔市公寓大廈管理委員會

法定代理人  高彰偉    
訴訟代理人  王瀚興律師
被      告  郭曜禎（原名：郭瑞珠）


上列當事人間請求侵權行為損害賠償等事件，本院裁定如下：
    主  文
原告應於本裁定送達後五日內，補繳裁判費新臺參萬捌仟參佰貳
拾參元，逾期不補正，即駁回其訴。
    理  由
一、按訴訟標的之價額，由法院核定。核定訴訟標的之價額，以
    起訴時之交易價額為準；無交易價額者，以原告就訴訟標的
    所有之利益為準。訴訟標的之價額不能核定者，以第466條
    所定不得上訴第三審之最高利益額數加10分之1定之，民事
    訴訟法第77條之1第1項、第2項、第77條之12定有明文。再
    按請求交付帳冊、帳戶存摺等，其訴訟標的非對於親屬關係
    及身分上之權利有所主張，自屬財產權訴訟；請求交付契據
    之訴，係以契據交付請求權為訴訟標的，此項契據僅為一種
    證明文件，其交付請求權之價額，應斟酌原告因交付契據所
    受利益之客觀價額定之（最高法院29年上字第769號判例、1
    01年度台抗字第909號、98年度台抗字第111號裁定意旨參照
    ）。
二、本件原告起訴之聲明為：㈠被告應給付原告新臺幣（下同）2
    11萬9739元及自起訴狀送達翌日按年利率百分之五之法定利
    息。㈡被告應提出原告110年1月至12月至111年6月每月財務
    收支明細表、付款簽收簿、公共基金及管理費之支出憑證、
    欠繳公共基金與應分攤或其他負擔費用情形、公共設施出租
    收益明細月報表及該收益之收入憑證、公共基金及管理費所
    在之金融機構帳戶存摺封面及內頁、約定專用部分之使用者
    名冊交予原告閱覽、影印。經查，原告係以被告前受委任為
    青城桔市社區之管理負責人，惟於委任關係終止後未移交相
    關之帳簿、會議紀錄及原始會計憑證等資料，而依民法第54
    0條規定請求被告交付帳冊資料與各項憑證為由，為聲明第
    二項之請求，此部分核屬因財產權而起訴，且依卷內資料，
    原告如獲勝訴判決所得受之客觀利益顯難以金錢量化，堪認
    其訴訟標的價額不能核定，應依民事訴訟法第77條之12規定
    以165萬元核定其價額。至其聲明第一項部分，訴訟標的金
    額為211萬9739元；而依原告之主張，其係以被告於管理系
    爭社區時，就管理費短少且保全費用有重大疑問，致原告受
    有損害為由，而依民法184條第1項規定與債務不履行之法律
    關係請求上開損害賠償；原告此損害賠償請求，既係源自於
    被告管理系爭社區期間之行為，與訴之聲明第二項所憑之帳
    冊交付請求權並無主從關係，亦非因帳冊交付請求權之存在
    而發生，其訴訟標的價額、金額應合併計算。是以，本件訴
    訟標的價額應核定為376萬9739元（計算式：2,119,739元＋1
    ,650,000元＝3,769,739元），應徵第一審裁判費3萬8323元
    。茲依民事訴訟法第249條第1項但書之規定，限原告於收受
    本裁定送達後5日內補繳，逾期不繳，即駁回其訴，特此裁
    定。
中　　華　　民　　國　　111 　年　　11　　月　　14　　日
                  民事第五庭    法　官　曹惠玲
以上正本係照原本作成。
本裁定關於訴訟標的價額核定之部分如有不服，得於裁定送達後
10日內向本院提出抗告狀，並應繳納抗告費新臺幣1,000 元；命
補裁判費之部分，不得抗告。
中　　華　　民　　國　　11　　年　　11　　月　　14　　日
                                書記官  董怡彤